【裁判字號】    98,審訴,396
【裁判日期】    980313
【裁判案由】    清償借款
【裁判全文】
臺灣臺北地方法院民事判決             98年度審訴字第396號
原      告  臺灣中小企業銀行股份有限公司
法定代理人  丁○○
訴訟代理人  乙○○
被      告  宣好工程有限公司
兼法定代理  丙○○
人
被      告  甲○○
                        樓
當事人間請求清償借款事件，經本院於中華民國98年3 月5 日言
詞辯論終結，判決如下：
    主      文
被告應連帶給付原告新台幣捌拾貳萬壹仟柒佰貳拾捌元，及自民
國九十七年十一月十日起至清償日止，按年息百分之七點一計算
之利息，暨自民國九十七年十二月十日起至清償日止，逾期在六
個月以內者，按上開利率百分之十，逾期超過六個月者，超過部
分按上開利率百分之二十計付違約金。
訴訟費用新台幣玖仟零拾元由被告連帶負擔。
    事實及理由
甲、程序方面：
    兩造業於授信約定書第十三條約定合意以本院為第一審管轄
    法院，有授信約定書在卷可稽，故本院自有管轄權，合先敘
    明。
乙、得心證之理由：
一、原告主張：被告宣好工程有限公司於民國97年4月8日邀同被
    告丙○○、甲○○為連帶保證人，向原告借用新台幣（下同
    ）1,000,000元，約定借款期間自97年4月10日起至100 年4
    月10日止，利息按原告之基準利率加碼年息2.82%機動計算
    （目前為年息7.1%），以每一個月為一期，依年金法按月攤
    還本息。並約定若未按期清償者，其逾期清償在六個月以內
    者，按上開利率10%，超過六個月者，超過部分按上開利率
    20%計付違約金。詎被告宣好工程有限公司自97年11月10日
    起即未依約繳息，依授信約定書第十五條第一款約定，債務
    視為全部到期，被告即喪失期限利益。屢向被告宣好工程有
    限公司催討，均置之不理；而被告丙○○、甲○○既為本債
    務之連帶保證人，自應與被告宣好工程有限公司負連帶清償
    責任。為此本於消費借貸及連帶保證契約之法律關係，起訴
    請求被告連帶返還借款本息及違約金等語。並聲明：如主文
    所示。
二、被告均陳稱略以：對於原告主張之事實沒有意見，確實欠款
    如原告所述等語。並聲明：原告之訴駁回。
三、兩造不爭執之事實：
    本件原告主張如前一所述之事實，已據其提出借據、沖帳明
    細表、授信約定書、放款利率歷史資料表為證。被告對上開
    事實表示不爭執而為自認，自堪信原告主張為真實。
四、從而，原告依消費借貸及連帶保證契約請求被告連帶給付借
    款如主文第一項所示，為有理由，應予准許。
五、訴訟費用之負擔：本件第一審裁判費為9,030元，應由被告
    連帶負擔，爰確定如主文第二項所載。
丙、結論：原告之訴為有理由，並依民事訴訟法第八十五條第二
    項，判決如主文。
中    華    民    國    98    年    3     月    13    日
                  民事第六庭  法  官  賴錦華
以上正本係照原本作成。
如對本判決上訴，須於判決送達後二十日之不變期間內，向本院
提出上訴狀。
中    華    民    國    98    年    3     月    13    日
                              書記官  張馨文


司法院資訊處製作；財團法人民間司法改革基金會備份。
